臺灣新竹地方法院刑事判決　　　　　　　 100年度易字第92號
公　訴　人　臺灣新竹地方法院檢察署檢察官
被　　　告　洪誌瑋
上列被告因竊盜案件，經檢察官提起公訴（99年度偵字第8310號
），本院判決如下：
    主  文
洪誌瑋犯竊盜罪，累犯，處拘役伍拾日，如易科罰金，以新臺幣
壹仟元折算壹日。
    事  實
一、洪誌瑋(1)於民國91年間因竊盜案件，經本院於91年12月30日
    以89年度易字第995 號判決判處有期徒刑3 年6 月，並應於
    刑之執行前令入勞動場所強制工作3 年確定；(2)於90年間因
    過失重傷害、肇事逃逸罪案件，經本院於90年5 月31日以89
    年度交訴字第121 號判決，分別判處有期徒刑7 月、1 年，
    應執行刑為有期徒刑1 年6 月，嗣提起上訴，經臺灣高等法
    院於90年11月8 日，以90年度交上訴字第119 號判決駁回上
    訴確定；(3)於90年間因違反毒品危害防制條例案件，經本院
    於90年8 月13日以90年度竹北簡字第162 號判決，判處有期
    徒刑6 月確定。上開(2)(3)所示之罪，經臺灣高等法院於96年
    7 月16日，以96年度聲減字第405 號裁定分別減為有期徒刑
    3 月又15日、6 月、3 月，與前開(1)所示不應減刑之罪，有
    期徒刑部分定應執行刑為有期徒刑3 年9 月確定，於96年11
    月14日縮短刑期假釋出監，所餘期間付保護管束，於97年1
    月30日保護管束期滿，假釋未經撤銷，視為已執行完畢。
二、詎洪誌瑋猶不知悔改，復意圖為自己不法之所有，於97年至
    99年1 月間某日，在新竹市○○路173 號「凱麗斯休閒皮飾
    店」，趁楊盛焯不注意之際，徒手竊取價值為新臺幣（下同
    ）1,106 元「UNITED COLORS OF BENETTON 」品牌之咖啡色
    皮夾1 只。得手後，於99年1 月間某日，在桃園縣中壢市其
    朋友居處，將所竊得之上開「UNITED COLORS OF BENETTON
    」品牌之咖啡色皮夾1 只，及「COACH 」品牌之舊皮夾1 只
    、於99年1 月4 日自新竹縣竹北市○○街47巷14號房屋竊取
    「LV」品牌之貝殼包1 只（洪誌瑋涉犯竊取「LV」品牌貝殼
    包1 只部分，經本院以100 年度審易字第390 號判決有期徒
    刑10月確定）贈送予徐臻。嗣員警於99年5 月17日借提在臺
    灣桃園女子監獄服刑之徐臻外出調查上開竊盜案件，經徐臻
    同意帶同警方前往其位於新竹縣湖口鄉○○路○ 段428 巷34
    號住處，並扣得洪誌瑋所贈送之前述「UNITED COLORS OF
    BENETTON」、「COACH 」品牌皮夾及「LV」品牌之貝殼包各
    1 只，始為警循線查獲上情。
三、案經新竹縣警察局竹北分局報告臺灣新竹地方法院檢察署檢
    察官偵查起訴。
    理  由
壹、程序事項：
    按被告以外之人於審判外之言詞或書面陳述，除法律有規定
    者外，不得作為證據；又被告以外之人於審判外之陳述，雖
    不符合同法第159條之1至第159條之4之規定，但經當事人於
    審判程序同意作為證據，法院審酌該言詞陳述或書面陳述作
    成時之情況，認為適當者，亦得為證據。當事人、代理人或
    辯護人於法院調查證據時，知有第159條第1項不得為證據之
    情形，而未於言詞辯論終結前聲明異議者，視為有前項之同
    意，刑事訴訟法第159條第1項及第159條之5分別定有明文。
    經查，本判決下列所引用之被告以外之人於審判外之陳述，
    屬傳聞證據部分，檢察官、被告於本院準備、審理程序中均
    表示沒有意見，且迄於言詞辯論終結前亦未聲明異議。本院
    審酌上開證據資料製作時之情況，尚無違法不當及證明力明
    顯過低之瑕疵，亦認為以之作為證據應屬適當，故揆諸前開
    規定，爰依刑事訴訟法第159 條之5 規定，認前揭證據資料
    均有證據能力。
貳、實體部分：
一、訊據被告洪誌瑋固坦認曾經前往新竹縣竹北市○○街47巷14
    號房屋竊取被害人鄭文君所有「LV」品牌貝殼包1 只，並將
    之贈與徐臻，惟矢口否認有何本件竊盜犯行，辯稱：伊雖然
    會偷竊物品，但不曾直接進入他人店內竊取物品。伊曾經前
    往新竹縣竹北市○○街47巷14號房屋竊取物品，記憶中竊取
    物品中有包括皮夾。伊比較有印象是「LV」品牌包包、筆記
    型電腦，因為伊看不懂皮夾品牌，所以沒有講出那個品牌的
    名字。伊的印象中在那段時間伊只有到國強街那間房子拿出
    皮包。伊記憶中只有給過徐臻「LV」品牌的包包，伊沒有給
    過她皮夾，其他的是沒有經過伊的同意拿走的等語。經查：
（一）證人楊盛焯於警詢、偵查、本院審理時證稱：伊本身開店
      面賣皮件，商店位於新竹市○○路173 號名稱為凱麗斯休
      閒皮飾店，平日由伊及伊老婆、小孩顧店，「UNITED COL
      ORS OF BENETTON」品牌皮夾是伊店內販售的商品，經伊
      翻閱資料，這個皮夾於97年間在伊店內販售。商品賣出後
      ，商品上標籤大部分不會剪掉，一般店家銷貨人員要記帳
      的關係，會將標籤二條碼撕下來。但因為伊開設的商店並
      沒有請員工是自己人，所以就不需要在結帳的時候要撕下
      條碼，但伊有做一個銷售紀錄，把伊哪天賣了哪個包、哪
      個品牌、多少錢都會紀錄下來，但這個皮夾沒有銷售的紀
      錄。前開皮夾伊不知道是何時遭竊取，是警方於99年8 月
      間拿皮夾到伊店裡來詢問時，伊才發現已遭竊。這個皮夾
      原來是放在收銀台的一個櫃子內，抽屜一拉開就有很多皮
      夾，櫃子上面是透明玻璃，只看的到第一層的皮夾，底下
      幾層抽屜的皮夾就看不到，櫃子抽屜拉出來的方向是朝外
      ，並不是放在玻璃櫥櫃。這個皮夾原價是1,580 元，一般
      我們會用原價9 折、85折，後來不好賣所以才變成1,10 6
      元。店內每天都會紀錄銷售廠牌、銷售紀錄，至於會不會
      漏計伊不敢保證，尤其假日人多的時候，小金額有可能，
      而大金額應該不會，1,106 元金額超過1,000 元都算是比
      較大的金額等語（見99臻8310號偵查卷第32頁、第76頁，
      本院100 易92號卷第60至65頁），益徵「UNITED COLORS
      OF BENETTON」品牌皮夾，應係遭他人竊取而流出店外。
（二）證人徐臻於警詢、本院審理時證述：伊於97至98年間因為
      朋友關係認識被告洪誌瑋，「COACH 」品牌之舊皮夾1只
      、及「UNITED COLORS OF BENETTON 」品牌之咖啡色皮夾
      1 只、「LV」品牌之貝殼包1 只，被告在其中壢一個朋友
      家交給伊說要給伊用。伊印象中一打開「LV」品牌之貝殼
      包有看到2 只皮夾，而「LV」包包是在被告中壢家拿給伊
      的。後來警察來找伊，當時伊已經在執行，警察向伊表示
      被告是否有交1 只「LV」品牌包包給伊，意思叫伊拿出來
      就對了，伊就帶同警察前往伊住處新竹縣湖口鄉○○路○
      段428 巷34號拿出「LV」品牌貝殼包1 只，裡面放著2只
      皮夾。伊尚未執行前與被告有吵架，原因為伊懷疑被告拿
      伊的錢包，被告懷疑伊偷了他的鑽石，但伊不會因此而誣
      賴他等語（見99他1103號偵查卷第34頁，99偵8130號偵查
      卷第82頁，本院100 易92號卷第67至72頁、第74頁），及
      於偵查中證述：「COACH 」品牌之舊皮夾、「UNITED COL
      ORS OF BENETTON 」品牌之咖啡色皮夾各1 只，是99年1
      月間還沒有過年前被告洪誌瑋交付給伊的等語（見99偵83
      10偵查卷第81頁）；參以前開「LV」貝殼包據被害人鄭文
      君於警詢中指訴係於99年1 月4 日發現在家中遭竊，足見
      被告確實有於99年1 月4 日後某日在其桃園縣中壢市一個
      朋友家，將「COACH 」品牌之舊皮夾1 、「UNITED COLOR
      S OF BENETTON 」品牌之咖啡色皮夾、「LV」品牌之貝殼
      包各1 只交給徐臻，應堪認定。
（三）而證人鄭文君即前開失竊屋主亦於警詢中證述：警方當場
      提示LV貝殼包1 只是伊失竊的物品，伊於99年1 月4 日21
      時在新竹縣竹北市○○街47街14號發現家中遭竊，損失物
      品總計有BENQ白色手提電腦1 台、「LV」品牌皮包3 個、
      現金2,000 元、K 金手飾一批，共計新臺幣52,000元等語
      （見99偵9166號偵查卷第10至11頁），可知證人鄭文君失
      竊物品並無皮夾一物。被告辯稱前開皮夾係其自前往新竹
      縣竹北市○○街47巷14號房屋與其他「LV」品牌皮包、筆
      記型電腦等物品一同竊取，顯無足採。雖證人楊盛焯亦無
      法確認被告是否即為竊取前開皮夾之人，然被告對於交付
      給徐臻之「UNITED COLORS OF BENETTON 」品牌皮夾1 只
      來源，始終無法提供一合理說明，應可推論前開皮夾應係
      被告於97年間至99年1 月前某日前往楊盛焯所開設位在新
      竹市○○路173 號凱麗斯休閒皮飾店所竊取，應無疑義。
（四）至證人徐臻就被告究竟是何時、何處將「UNITED COLORS
      OF BENETTON 」品牌之咖啡色皮夾1 只、「LV」品牌之貝
      殼包1 只交付證人乙節，曾經先後證述於98年10月至12月
      期間、98年11月、12月間，交付地點亦曾敘及被告位於新
      竹縣新豐鄉新庄子住處交給伊。然查，證人徐臻已於本院
      明確供稱「UNITED COLORS OF BENETTON 」品牌之咖啡色
      皮夾1 只、「LV」品牌之貝殼包1 只是同時在桃園縣中壢
      市被告朋友住處交付，而「LV」品牌之貝殼包1 只係於99
      年1 月4 日遭竊等情，亦據被害人鄭文君於警詢中供述在
      卷，證人徐臻前開時間不符之供述，應係記憶模糊所致，
      惟並不影響證人其餘證述憑信性，併此敘明。
（五）綜上事證，被告洪誌瑋竊盜犯行，事證明確，洵堪認定，
      應予依法論罪科刑。
二、論罪科刑部分：
（一）核被告洪誌瑋所為，係犯刑法第320 條第1 項竊盜罪。
（二）被告洪誌瑋(1)於91年間因竊盜案件，經本院於91年12月30
      日以89年度易字第995 號判決判處有期徒刑3 年6 月，並
      應於刑之執行前令入勞動場所強制工作3 年確定；(2)於90
      年間因過失重傷害、肇事逃逸罪案件，經本院於90年5 月
      31日以89年度交訴字第121 號判決，分別判處有期徒刑7
      月、1 年，應執行刑為有期徒刑1 年6 月，嗣提起上訴，
      經臺灣高等法院於90年11月8 日，以90年度交上訴字第11
      9 號判決駁回上訴確定；(3)於90年間因違反毒品危害防制
      條例案件，經本院於90年8 月13日以90年度竹北簡字第16
      2 號判決，判處有期徒刑6 月確定。上開(2)(3)所示之罪，
      嗣經臺灣高等法院於96年7 月16日以96年度聲減字第405
      號裁定分別減為有期徒刑3 月又15日、6 月、3 月，並與
      前開(1)所示不應減刑之罪，有期徒刑部分定應執行刑有期
      徒刑3 年9 月確定，於96年11月14日縮短刑期假釋出監，
      所餘刑期付保護管束，於97年1 月30日保護管束期滿，假
      釋未經撤銷，視為執行完畢等情，有臺灣高等法院被告前
      案紀錄表在卷可參。被告於受有期徒刑之執行完畢後，5
      年以內故意再犯本件之罪，為累犯，應依刑法第47條第1
      項之規定，加重其刑。
（三）爰審酌被告正值青壯年，不循正途謀財，竟思不勞而獲，
      以行竊方式侵害他人所有財物，不尊重他人之財產權，行
      竊之手段、被告所竊得財物之價值、所生危害，被告犯後
      否認犯行態度等一切情狀，量處如主文所示之刑，併諭知
      易科罰金之折算標準，以示懲儆。
三、沒收部分：
    扣案「COACH 」品牌皮夾1 只，非供犯罪所用或犯罪預備之
    物，亦非犯罪所生或所得之物，爰不為沒收之諭知。其餘「
    UNITED COLORS OF BENETTON 」品牌之咖啡色皮夾1 只、「
    LV」品牌之貝殼包1 只，業據所有人楊盛焯、鄭文君另案領
    回，亦有贓物認領保管單2 紙在卷可憑，亦不為沒收之諭知
    。
據上論斷，應依刑事訴訟法第299 條第1 項前段，刑法第320 條
第1 項、第41條第1 項、第47條第1 項，刑法施行法第1 條之1
第1 項、第2 項前段，判決如主文。
本案經檢察官劉得為到庭執行職務。
中    華    民    國   100    年    7     月    20    日
                  刑事第四庭    法  官    邱玉汝
以上正本證明與原本無異。
如不服本判決應於收受判決後10日內向本院提出上訴書狀，並應
敘述具體理由。其未敘述上訴理由者，應於上訴期間屆滿後20日
內向本院補提理由書(均須按他造當事人之人數附繕本)「切勿逕
送上級法院」。
中    華    民    國   100    年    7     月    20    日
                                書記官    田宜芳
附錄本案論罪科刑法條全文：
刑法第320條：
意圖為自己或第三人不法之所有，而竊取他人之動產者，為竊盜
罪，處五年以下有期徒刑、拘役或五百元以下罰金。
意圖為自己或第三人不法之利益，而竊佔他人之不動產者，依前
項之規定處斷。
前二項之未遂犯罰之。